臺灣雲林地方法院刑事判決
110年度易字第376號
公  訴  人  臺灣雲林地方檢察署檢察官
被      告  陳雪如


上列被告因妨害自由案件，經檢察官提起公訴（110 年度偵字第
856號），被告就被訴事實為有罪之陳述，經告知簡式審判程序
意旨，並聽取公訴人及被告之意見後，本院裁定行簡式審判程序
，判決如下： 
    主      文
陳雪如犯恐嚇危害安全罪，處拘役參拾日，如易科罰金，以新臺
幣壹仟元折算壹日。
    事實及理由
壹、犯罪事實
    陳雪如之夫黃建翰前將雲林縣斗六市中華路191 號2 樓之房間出
    租給林宏良，惟林宏良未按期繳納房租，陳雪如對此心生不滿，
    竟於民國109 年8 月13日中午12時29分許，前往林宏良所承
    租之房間門外，並基於恐嚇危害安全之犯意，向當時身處房
    間內，惟拒絕出面處理之林宏良接續以言詞恫嚇稱：「要踹否
    ？再來我真的叫黑道的來給他踹，不相信試試看…我叫人等他下
    班時來揍他…不相信試試看」、「要做絕大家來絕，我也有本事
    叫人來打你，不信你試試看」、「我叫黑道…叫人來揍他…我在
    這裡等你」等話語，復於同日晚間9 時25分許，在上開地點，
    接續前開犯意，對當時人亦在房間內之林宏良恫嚇稱：「我拿
    這根棍子來打你，要給你砸下去…一定會死…」等話語，林宏
    良因而心生畏懼，致生危害於林宏良之安全。
貳、程序部分
    本案被告陳雪如所犯之罪，非死刑、無期徒刑、最輕本刑為
    3 年以上有期徒刑之罪，或高等法院管轄第一審之案件，被
    告於審理程序中，就前揭被訴事實為有罪之陳述，經告以簡
    式審判程序之旨，並聽取被告與公訴人之意見後，本院認無
    不得或不宜改依簡式審判程序進行之處，爰依刑事訴訟法第
    273 條之1 第1 項、第284 條之1 規定，裁定本案行簡式審
    判程序。是本案之證據調查，依刑事訴訟法第273 條之2 規
    定，不受同法第159 條第1 項、第161 條之2 、第161 條之
    3 、第163 條之1 及第164 條至第170 條規定之限制，合先
    敘明。
參、認定犯罪事實所憑之證據及理由
一、上開犯罪事實，業據被告坦承不諱（偵卷第47頁、本院卷第
    29、31、34頁），核與證人即告訴人林宏良（偵卷第19至22
     、45、46、48頁）證述之內容並無出入，且有房屋租賃契
    約書（偵卷第23至25頁）、現場照片（偵卷第49至61頁）、
    臺灣雲林地方檢察署檢察事務官所製作之卷證分析報告（偵
    卷第69至70頁）、告訴人所提供之錄音電子檔光碟及錄音譯
    文（偵卷第31、32頁，光碟置於偵卷卷底光碟存放袋內）存
    卷可證，足認被告上揭任意性自白確與事實相符。
二、被告雖於偵查中一度辯稱：我雖然有向告訴人陳稱如起訴書
    所記載之話語，但我當時只是在說氣話，沒有恐嚇告訴人云
    云（偵卷第48頁），惟查：被告於前揭時、地，向告訴人陳
    稱「要踹否？再來我真的叫黑道的來給他踹，不相信試試看…我
    叫人等他下班時來揍他…不相信試試看」、「要做絕大家來絕，
    我也有本事叫人來打你，不信你試試看」、「我叫黑道…叫人來
    揍他…我在這裡等你」、「我拿這根棍子來打你，要給你砸下
    去…一定會死…」等話語，觀其客觀文義，為被告向告訴人告
    知要叫他人毆打告訴人，或自己毆打告訴人，顯係告以加害
    告訴人身體之事，而對告訴人為惡害之通知，又被告既自陳
    其係因告訴人拖欠其房租，一時氣憤而口出上開話語（偵卷
    第48頁、本院卷第29頁），可徵被告係於情緒憤怒之下，有
    藉由此等惡害通知使告訴人心生畏懼之意，是被告向告訴人
    陳述上開言詞時，主觀上有以加害告訴人身體安全之事恐嚇
    告訴人之犯意，應屬明確，一併說明。 
三、綜上，本案事證明確，被告犯行堪以認定，應依法論科。
肆、論罪科刑
一、核被告所為，係犯刑法第305 條之恐嚇危害安全罪。
二、按刑法上之接續犯，係指行為人所為之數行為，係於同時同
    地或密切接近之時地實行，而侵害同一之法益，各行為之獨
    立性極為薄弱，依一般社會健全觀念，在時間差距上難以強
    行分開，在刑法評價上，以視為數個舉動之接續行為，合為
    包括之一行為予以評價，較為合理（最高法院99年度台上字
    第7181號判決參照）。經查，被告於109 年8 月13日中午12
    時29分許，在告訴人向其承租之雲林縣斗六市中華路191 號2 樓
    房間門外，向當時人在房內之告訴人恫嚇稱：「要踹否？再
    來我真的叫黑道的來給他踹，不相信試試看…我叫人等他下班時
    來揍他…不相信試試看」、「要做絕大家來絕，我也有本事叫人
    來打你，不信你試試看」、「我叫黑道…叫人來揍他…我在這裡等
    你」等語，及於同日晚間9 時25分許，在上開地點，對當時
    仍在房間內之告訴人恫嚇稱：「我拿這根棍子來打你，要給
    你砸下去…一定會死…」等語，主觀上顯係基於恐嚇危害安全
    之單一犯意，以數個舉動接續進行，而侵害告訴人之個人法
    益，在時間、空間上有密切關係，依一般社會健全觀念，難
    以強行分開，在刑法評價上，以視為數個舉動之接續實行，
    合為包括之一行為予以評價，
    為接續犯，應僅論以一罪。
三、爰以行為人責任為基礎，審酌被告與告訴人就房租交付一事
    產生糾紛，未能妥善處理自己情緒，即以言詞恫嚇告訴人，
    致告訴人心生不安與恐懼，所為誠屬不該，然慮及被告於本
    院審理時終能坦承犯行，顯見其能勇於面對自己行為之錯誤
    ，此一犯後態度，自應納入量刑審酌之因素而予以考量，並
    衡酌被告自陳為高中畢業之智識程度，已婚，育有3 名子女
    ，目前與丈夫及子女同住，現在從事服務業，每月收入約新
    臺幣3 、4 萬元之家庭生活經濟狀況，併考量檢察官對被告
    刑度之意見、被告為本案犯行之動機、手段等一切情狀，量
    處如主文所示之刑，並諭知易科罰金之折算標準，以資懲儆
    。
據上論斷，應依刑事訴訟法第273 條之1 第1 項、第299 條第1
項前段，刑法第305 條、第41條第1 項前段，刑法施行法第1 條
之1 第1 項，判決如主文。
本案經檢察官莊珂惠提起公訴，檢察官李承桓到庭執行職務。
中　　華　　民　　國　　110 　年　　7 　　月　　28　　日
                  刑事第八庭    法  官  陳育良
　　　　　　　　　　　
得上訴。　　　　　　　　　　　

中華民國刑法第305 條
以加害生命、身體、自由、名譽、財產之事恐嚇他人，致生危害
於安全者，處2 年以下有期徒刑、拘役或9 千元以下罰金。